【裁判字號】    90,易,953
【裁判日期】    901025
【裁判案由】    贓物
【裁判全文】
臺灣彰化地方法院刑事判決                            九十年度易字第九五三號
    公  訴  人  臺灣彰化地方法院檢察署檢察官
    被      告  甲○○
右列被告因贓物案件，經檢察官提起公訴（九十年度偵緝字第一六二０號），本院判
決如左：
    主      文
甲○○故買贓物，累犯，處有期徒刑陸月，如易科罰金，以佰元折算壹日。
    事      實
一、甲○○曾於民國八十八年間，因贓物案件，經法院判處有期徒刑五月確定，甫於
    八十九年五月四日執行完畢，竟不知悔改，其明知綽號「阿龍」之不詳姓名、年
    籍男子於八十九年十一月上旬某日傍晚，在彰化縣花壇鄉火車站前兜售之ＳＡＧ
    ＥＭ牌ＭＣ九三０型，序號000000000000000號手機一支係屬來
    源不明之贓物（該手機係乙○○所有，於八十九年十月三十日上午八時三十分前
    ，在彰化縣彰化市○○路一九六號其所經營之傳信通信行失竊之十二支手機中之
    一支），竟以新台幣（以下同）三千元之價格故買前開來路不明之手機一支。其
    並於同年月十日，將該手機贈與其侄子陳鵬升，陳鵬升復於同年十二月二十六日
    左右，將該手機借予友人邱瓊誼使用。嗣邱瓊誼於九十年二月六日下午三時許，
    在彰化縣永靖鄉○○村○○路二一九號前，為警當場查獲持有該失竊之手機，始
    循線查悉上情。
二、案經彰化縣警察局彰化分局報請台灣彰化地方法院檢察署檢察官偵查起訴。
    理      由
一、訊據被告甲○○固坦承於右揭時、地買受前揭手機之事實不諱，惟矢口否認知悉
    該手機係贓物，辯稱：我並不知道該手機係贓物云云。惟查，該ＳＡＧＥＭ牌Ｍ
    Ｃ九三０型，序號000000000000000號手機一支係乙○○所有，
    於八十九年十月三十日上午八時三十分前，在彰化縣彰化市○○路一九六號其所
    經營之傳信通信行失竊之十二支手機中之一支等情，業據被害人乙○○指述甚詳
    ，核與證人陳鵬升、邱瓊誼證述情節相符，此外並有贓物認領保管單一紙及照片
    一張附卷可稽，是以該手機確係盜贓物無訛。按一般人購買手機，為擔保該手機
    之性能良好及無瑕疵，必會至通信行等販賣手機之店家購買，此為眾所週知之理
，而被告竟於非一般手機交易之場所，向陌生人購買來路不明且已開封之手機，
    顯與常情有違，足認被告於購得該手機之際顯已知悉其所購買之手機係贓物，是
    以被告所辯顯係事後卸責之詞，委無足採，本件事證已臻明確，被告犯行堪予認
    定。
二、核被告所為，係犯刑法第三百四十九條第二項之故買贓物罪。查被告曾於八十八
    年間，因贓物案件，經法院判處有期徒刑五月確定，甫於八十九年五月四日執行
    完畢，此有台灣彰化地方法院檢察署刑案資料查註紀錄表在卷可稽，其於受有期
    徒刑執行完畢五年以內再犯有期徒刑以上之本罪，為累犯，應依法加重其刑。按
    被告行為後，刑法第四十一條「犯最重本刑為三年以下有期徒刑以下之刑之罪，
    而受六月以下有期徒刑或拘役之宣告，因身體、教育、職業或家庭之關係，執行
    顯有困難者，得以一元以上三元以下折算一日，易科罰金」之規定，已於九十年
    一月十日經總統公布修正為「犯最重本刑為五年以下有期徒刑以下之刑之罪，而
    受六月以下有期徒刑或拘役之宣告，因身體、教育、職業或家庭之關係或其他正
    當事由，執行顯有困難者，得以一元以上三元以下折算一日，易科罰金。但確因
    不執行所宣告之刑，難收矯正之效，或難以維持秩序者，不在此限。併合處罰之
    數罪，均有前項情形，其應執行之刑逾六月者，亦同」，經比較上開條文，以適
    用修正後之規定為最有利於被告，故依刑法第二條第一項前段規定，關於易科罰
    金之規定，自應適用修正後之刑法第四十一條第一項前段之規定為妥，附此說明
    。爰審酌被告犯罪之動機、目的、犯罪所生之危害及犯罪後之態度等一切情狀，
    量處如主文所示之刑，並諭知易科罰金之折算標準，以示懲儆。
據上論斷，應依刑事訴訟法第二百九十九條第一項前段，刑法第二條第一項前段、第
三百四十九條第二項、修正後第四十一條第一項前段、第四十七條，罰金罰鍰提高標
準條例第一條前段、第二條，判決如主文。
中      華      民      國    九十      年      十      月   二十五     日
                                臺灣彰化地方法院刑事第二庭
                                    法      官  石  馨  文
右正本證明與原本無異。
如不服本判決，應於判決送達後十日內向本院提出上訴狀( 須附繕本 )。
告訴人或被害人對於判決如有不服具備理由請求檢察官上訴者，其上訴期間之計算係
以檢察官收受判決正本之日期為準。
            法院書記官  王  振  州
中      華      民      國    九十      年      十      月   二十六     日
刑法第三百四十九條
收受贓物者，處三年以下有期徒刑、拘役或五百元以下罰金。
搬運、寄藏、故買贓物或為牙保者，處五年以下有期徒刑、拘役或科或併科一千元以
下罰金。
因贓物變得之財物，以贓物論。


司法院資訊處製作；財團法人民間司法改革基金會備份。
